【裁判字號】    97,訴,445
【裁判日期】    970314
【裁判案由】    清償借款
【裁判全文】
臺灣臺北地方法院民事判決               97年度訴字第445號
原      告  中華商業銀行股份有限公司
法定代理人  陳聯一
訴訟代理人  丙○○
            丁○○
被      告  甲○○
訴訟代理人  乙○○
上列當事人間請求清償借款事件，本院於中華民國97年3月4日言
詞辯論終結，判決如下：
    主  文
被告應給付原告新台幣伍拾萬玖仟佰伍拾壹元，及其中新台
幣伍拾萬貳仟捌佰陸拾玖元自民國九十六年三月二十八日起至
清償日止，按週年利率百分之二十計算之利息。
訴訟費用由被告負擔。
    事實及理由
甲、程序方面：
一、按當事人得以合意定第一審管轄法院，但以關於由一定法律
    關係而生之訴訟為限，前項合意，應以文書為之，民事訴訟
    法第24條定有明文。本件依兩造簽訂之信用貸款契約第26條
    約定，合意以本院為第一審管轄法院，是以原告向本院提起
    本件訴訟，核與首揭規定，尚無不合，合先敘明。
乙、實體方面：
一、原告主張：被告於民國（下同）94年 3月21日向原告申請現
    金卡並簽立小額信用貸款契約，向原告請領現金卡使用，約
    定在新台幣（下同） 590,000元限度內得循環使用，動用期
    間自94年3月21日起至95年3月20日止，於期滿30日前，被告
    如無以書面通知撤銷、解除或終止本契約內容，得逕以同一
    內容繼續一年，不另換約，其後每年屆期時亦同，並約定利
    息第1至3個月按週年利率3％計算，第4個月起按週年利率12
    ％計付，於翌年續約按當時授信額度 1％計收年費，且每動
    用一筆借款應收取帳戶管理費 100元，被告應於每月繳款截
    止日分期攤還本息，若一期未繳視為全部到期，且約定逾期
    清償時，改按週年利率20％計算遲延利息。詎被告自96年 3
    月27日起，即未依約清償應繳金額，尚欠 539,351元（含本
    金532,869元及利息6,482元）迄未清償，經原告多次催討，
    被告均置之不理，依信用貸款契約第13條約定，上開借款不
    依約償還本金或付息，則本息視為全部到期，應一次全部清
    償，爰依現金卡契約之法律關係，請求被告給付如主文第一
    項所示之金額、利息等語。並聲明：如主文第一項所示。
二、被告甲○○對於原告之主張及所提出之證物，均不予爭執。
三、經查，原告主張之事實，已據其提出與所述相符之現金卡申
    請書、信用貸款契約暨約定書、還款繳息查詢單各 1件等文
    件為證，並為被告甲○○所不爭執，堪信原告主張欠款之事
    實屬實。從而，原告依現金卡契約之法律關係，請求被告給
    付如主文第一項所示之金額、利息，為有理由，應予准許。
四、訴訟費用負擔之依據：民事訴訟法第78條。
中    華    民    國    97    年     3    月    14    日
                  民事第五庭    法  官  周祖民
以上正本係照原本作成。
如對本判決上訴，須於判決送達後20日內向本院提出上訴狀。
中    華    民    國    97    年     3    月    14    日
                                書記官  王文心


司法院資訊處製作；財團法人民間司法改革基金會備份。
